臺灣桃園地方法院刑事判決　　　　　　　94年度訴字第1699號
公　訴　人　台灣桃園地方法院檢察署檢察官
被　　　告　乙○○
指定辯護人　本院公設辯護人甲○○
上列被告因違反槍砲彈藥刀械管制條例案件，經檢察官提起公訴
（94年度偵字第11658號），本院判決如下：
    主  文
乙○○未經許可，持有瓦斯槍，處有期徒刑貳年，併科罰金新臺
幣伍萬元，罰金如易服勞役，以新臺幣玖佰元即銀元佰元折算
壹日。緩刑肆年。
扣案之瓦斯長槍壹支（槍枝管制編號0000000000）、小型二氧化
碳高壓鋼瓶陸個、直徑約6mm 之鋼珠壹包（壹佰陸拾柒顆），均
沒收。
    事  實
一、乙○○於民國94年5 月18日下午3 時許前某時，在桃園縣龍
    潭鄉○○路高速公路涵洞旁，拾獲經他人棄置該處之以小型
    二氧化碳高壓鋼瓶內氣體為發射動力之具殺傷力之瓦斯長槍
    1 支（槍枝管制編號0000000000）及小型二氧化碳高壓鋼瓶
    6 個、直徑約6mm 之鋼珠一包（167 顆）後，即未經主管機
    關許可而持有之，並於上開處所，持前開瓦斯長槍把玩並試
    射飛鳥，旋為警於同日（5 月18日）下午3 時許，在上址當
    場查獲乙○○，並扣得上揭具殺傷力之瓦斯長槍1 支（槍枝
    管制編號0000000000）、小型二氧化碳高壓鋼瓶6 個及直徑
    約6mm 之鋼珠一包（167 顆），而查悉上情。
二、案經桃園縣政府警察局平鎮分局報告臺灣桃園地方法院檢察
    署檢察官偵查起訴。
    理  由
一、前揭事實，迭據被告乙○○於警詢、偵查及本院審理時均坦
    承不諱（見偵查卷第18、19、32、33頁、本院94年9 月23日
    準備程序筆錄、同年10月18日審判筆錄）。而扣案之長槍1
    支，經送請內政部警政署刑事警察局鑑驗結果，認係瓦斯長
    槍（槍枝管制編號0000000000），係以小型二氧化碳高壓鋼
    瓶內氣體為發射動力，經實際裝填直徑約6mm 、重約0.88公
    克鋼珠試射3 次，測得鋼珠發射速度為181 、179 、177 公
    尺／秒，計算其發射動能為14.41 、14.1、13.78 焦耳，單
    位面積動能為50.98 、49.86 、48.75 焦耳／平方公分，其
    彈丸單位面積動能皆已超過足以穿入人體皮肉層所得負擔之
    單位面積動能20焦耳，有該局出具之94年5 月31日刑鑑字第
    0940081990號槍彈鑑定書1 份在卷可稽，是扣案瓦斯長槍1
    支確具殺傷力之事實，堪可認定。此外，復有前揭瓦斯長槍
    1 支（槍枝管制編號00000000 00）、 小型二氧化碳高壓鋼
    瓶6 個及直徑約6mm 之鋼珠一包（167 顆）扣案可佐，足徵
    被告自白與事實相符，自堪採為有罪判決之依憑。綜上各情
    ，本件事證至臻明確，被告犯行堪可認定，應依法論科。
二、核被告乙○○未經許可，持有上開具殺傷力之瓦斯長槍，所
    為係犯槍砲彈藥刀械管制條例第8 條第4 項之未經許可持有
    具殺傷力之槍砲罪。爰審酌被告未經許可持有具殺傷力之瓦
    斯長槍，危害社會善良風氣及治安防衛體系，惟念其坦承犯
    行，及參酌其素行、犯罪動機、目的、手段及造成社會整體
    侵害程度等一切情狀，並衡之被告係單純持有槍枝，並無持
    上開槍枝從事非法行為，對社會治安尚未造成實際危害，因
    一時失慮致犯本案，其於警詢時即自白犯罪，顯有悔意，犯
    罪情節尚非重大，若以所犯本件最輕法定刑期3 年相較，客
    觀上以一般國民生活經驗法則為檢驗，應屬情輕法重，且足
    以引起一般人之同情，因認被告所犯本罪確存有足資憫恕之
    處，即令其處以法定最低刑度，猶嫌過重，爰依刑法第59條
    之規定，酌減其刑，而量處如主文所示之刑，罰金部分併諭
    知易服勞役之折算標準。末查，被告前未曾受有期徒刑以上
    刑之宣告，有卷附台灣高等法院被告前案紀錄表可按，因一
    時失慮而犯此案，經歷偵審程序之教訓後，當知所警惕，應
    無再犯之虞，本院認所宣告之刑以暫不執行為適當，併諭知
    緩刑4 年，以啟自新。
三、扣案之瓦斯長槍1 支（槍枝管制編號0000000000），係屬違
    禁物，應依刑法第38條第1 項第1 款規定宣告沒收。另扣案
    之小型二氧化碳高壓鋼瓶6 個、鋼珠1 包（167 顆），為被
    告拾獲而其所有且供該支可發射金屬具有殺傷力之瓦斯長槍
    所用之物，應依刑法第38條第1 項第2 款規定併予宣告沒收
    。
據上論斷，應依刑事訴訟法第299 條第1 項前段，槍砲彈藥刀械
管制條例第8 條第4 項，刑法第11條前段、第59條、第42條第2
項、第74條第1 款、第38條第1 項第1 款、第2 款，現行法規所
定貨幣單位折算新臺幣條例第2 條，罰金罰鍰提高標準條例第2
條，判決如主文。
本案經檢察官徐則賢到庭執行職務。
中　　華　　民　　國　　94　　年　　11　　月　　1 　　日
                  臺灣桃園地方法院刑事第七庭
                      審判長法  官　孫惠琳
                            法  官　賴淑美
                            法  官　林惠霞
上正本證明與原本無異。
如不服本判決，應於收受送達後10日內向本院提出上訴書狀，其
未敘述上訴之理由者並得於提起上訴後10日內向本院補提理由書
（均須按他造當事人之人數附繕本）。
                             書記官　陳恩如
中　　華　　民　　國　　94　　年　　11　　月　　1 　　日
附錄本案論罪科刑法條全文
槍砲彈藥刀械管制條例第8條：
未經許可，製造、販賣運輸鋼筆槍、瓦斯槍、麻醉槍、獵槍、空
氣槍或第4 條第1 項第1 款所定其他可發射金屬或子彈具有殺傷
力之各式槍砲者，處無期徒刑或5 年以上有期徒刑，併科新臺幣
00000 000 以下罰金。
未經許可，轉讓、出租或出借前項所列槍枝者，處5 年以上有期
徒刑，併科新臺幣00000000以下罰金。
意圖供自己或他人犯罪之用，而犯前2 項之罪者，處無期徒刑或
7 年以上有期徒刑，併科新臺幣00000000以下罰金。
未經許可，持有、寄藏或意圖販賣而陳列第1 項所列槍枝者，處
3 年以上10以下有期徒刑，併科新臺幣0000000 以下罰金。
第1項至第3項未遂犯罰之。
